# LUIS FERNANDO SALCEDO RINCÓN

DESARROLLADOR WEB



(57) 3026685405



│ luiz\_fernando316@hotmail.com │



lfernando316.netlify.app



github.com/lfernando316



Bucaramanga-Colombia

# SOBRE MÍ

Desarrollador web full stack, especializado en el backend, siempre en constante aprendizaje de nuevas tecnologías. Mi experiencia en desarrollo y como administrador de negocios me ha proporcionado habilidades para adaptarme eficazmente a la creación de software empresarial. Ansío contribuir al éxito de un equipo dinámico y orientado a objetivos, priorizando siempre la calidad del código como clave del proyecto.

# **EXPERIENCIA**

# ABRIL 2023 - ABRIL 2024 | DESARROLLADOR | DGI CASA DE SOFTWARE

- Me he desempeñado en el área de desarrollo para una empresa especializada en soluciones para inmobiliarias, donde he sido responsable de escribir nuevo código para mejorar las funcionalidades a la plataforma ofrecida a los clientes.
- Mi experiencia abarca tanto en el frontend, utilizando tecnologías como Vue.js, como en el backend con Django.
- Implementé procedimientos almacenados en Postgresgl para optimizar consultas a la base de datos.

#### Logros:

- Desarrollé un módulo para el sistema que gestionaba el pago de servicios públicos de inmuebles e integraba estos pagos a la contabilidad del cliente.
- Desarrollé con mi equipo de trabajo el módulo de inventario de inmuebles, abarcando la generación de vistas, consultas a la base de datos, creación de endpoints, lógica para relacionar espacios y elementos del inmueble, carga de fotos y generación del informe impreso. Durante este proyecto, utilicé diversas librerías que ampliaron mis habilidades y conocimientos.

# JUNIO 2015 - MAYO 2017 | ANALISTA DE CRÉDITO | FUNDACION DE LA **MUJER**

Desempeñé el rol de gestor comercial especializado en la colocación de microcréditos, llevando a cabo estrategias de venta tanto en visitas puerta a puerta como en telemercadeo para promover los servicios de la entidad financiera. Cumplí consistentemente con los objetivos establecidos en cuanto al número y monto de créditos desembolsados mensualmente, demostrando habilidades sólidas en la gestión de cartera y en el logro de metas comerciales. Logros:

- Reducción de la morosidad y mantenimiento dentro de los indicadores establecidos por la entidad.
- Crecimiento de la cartera mes a mes en un 10%.
- Retención exitosa de clientes en situación de mora por castigar.

# **EDUCACIÓN**

# Ingenieria de sistemas

Corporación universitaria de ciencia y desarrollo UNICIENCIA Julio 2022 - en curso

# Administrador de negocios internacionales

Universidad de Santander UDES 2008 - 2013 culminado

# **CURSOS DE FORMACIÓN**

# Academlo-Programación web y ciencias de computación

- Fundamentos de desarrollo web
- Desarrollo de aplicaciones web con React
- Desarrollo backend con node js

#### Coderhouse

· Desarrollo web

- Algoritmos y pensamiento lógico
- Curso básico e intermedio en Python

# HABILIDADES TÉCNICAS

#### LENGUAJES:

- JAVASCRIPT CSS
- PYTHON
- POSTGRESQL
- PHP
- MYSQL
- HTML

#### FRAMEWORKS:

- VUE JS
- NODE JS
- REACT
- CODEIGNITER
- DJANGO

# **IDIOMAS**

Inglés B1

certificado: EF SET